Guide to the Arthur H. and Mary Marden Dean Lafayette Collection, 1520-1973
Lafayette Collection (Arthur H. and Mary Marden Dean Lafayette Collection), 1520-1973
- Series III. Correspondence
  - A. Outgoing
    - ALS (Box 17, Folder 20)
      le 1er Décembre 1789, Paris. 1l.
    - AL to Madame Schemith (Box 17, Folder 21)
      29 Février [n.y., 179-?] [n.p.] 1l.
    - L [copy? frag.] to the Congrès Souverain (Box 17, Folder 22)
      des Etats-Belgique Unis
      [n.d., 1790?] [Paris?]
    - ALS to de Graves (Box 17, Folder 23)
      [n.d., ca. 1790-1792] [Paris?] 1l.
    - L [aman., draft] to M. de la Sonde (Box 17, Folder 24)
      1790, Paris. 2 ll.
    - ALS to M. Montmorin (Box 17, Folder 25)
      Paris
    - L [aman.? copy?] to Marquis de Bouillé (Box 17, Folder 26)
      9 Février 1790, Paris. 4 ll.
    - L [copy] to the Marquis de Bouillé (Box 17, Folder 27)
      [20 Mai 1790] [Paris?] 3 ll.
    - L [draft} to M. le Président de l'Assemblé Nationale (Box 17, Folder 28)
      1er Juin 1790, Paris. 1l.
    - AL [draft] to the Congrès Souverain des Etats (Box 17, Folder 29)
      Belgiques Unis
      [after 3 Juin 1790] [Paris] 1l.
    - AL [draft] to the Congrès Souverain des Etats (Box 17, Folder 30)
      [after 3 Juin 1790] [Paris?] 1l.
    - ALS to Louis XVI (Box 17, Folder 31)
      [11 Juin 1790] [Paris] 1l.
    - L [copy] to...Marquis de Bouillé (Box 17, Folder 32)
      26 Juin 1790 [Paris?] 3 ll.
    - L [copy] to...Marquis de Bouillé (Box 17, Folder 33)
      18 Août 1790 [Paris] 3 ll.
    - AL (copie) à M. Duteil (Box 17, Folder 34)
      12 7bre [Septembre] 1790, Paris. 2 ll.
      M. Desmottes mon aide de camp...
    - L [copy] to...Marquis de Bouillé (Box 17, Folder 35)
      3 Octobre 1790, Paris. 3 ll.
    - L [copy] to [Comtesse de Simiane] (Box 17, Folder 36)
      20 Octobre 1791, Chavaniac. 1l.
    - AL to Marie Victor Nicolas Latour-Maubourg (Box 17, Folder 37)
      21 Janvier [1792] Metz. 13 ll.
    - L (two certified copies) to Adrienne de Noailles de Lafayette (Box 17, Folder 38)
      18e Avril 1792, Metz. 2 ll.
    - L [copies] [Letters...Adrienne de Lafayette...Madame de Chavaniac] (Box 17, Folder 39)
      18 Avril 21, 25/Août 1792
      Metz, Rochfort, Nivelles, 3 ll.
    - L [copy] to Adrienne de Noailles de Lafayette (Box 17, Folder 40)
      L [copy] to Adrienne de Noailles de Lafayette
      L [copy] to Madame de Chavaniac
      18 Avril 1792, 21 Août 1792, 25 Août 1792. 1l.
    - L [aman.] S to M. de Grave (Box 17, Folder 41)
      8 May 1792, L'an 4 de la Liberté. Givet, 1l.
    - L [copy, frag.] to l'Assemblée legislative (Box 18, Folder 1)
      16 Juin 1792, Maubeuge. 2 ll.
    - L [copy] to Louis Alexandre, duc de la (Box 18, Folder 2)
      Rochefoucauld d'Enville
      25 Août 1792, Nivelle. 1l.
    - AL to [La Princesse d'Hénin] (Box 18, Folder 3)
      27 Août 1792, Nivelle, Païs Bas. 2 ll.
      Vous devés etre bien occupée...
    - AL to [La Princesse d'Hénin] (Box 18, Folder 4)
      3 Septembre 1792, Arlon. 1l.
      Je sais combien vous êtes occupée de moi, ma chere princesse....
    - AL to [La Princesse d'Hénin] (Box 18, Folder 5)
      16 Septembre 1792, Coblentz. 1l.
      Coblentz! Oui, ma chere princesse....
    - ALS to [William Short] (Box 18, Folder 6)
      September 16, 1792, Coblentz. 1l.
    - AL to Mme. de Chavaniac (Box 18, Folder 7)
      19 Septembre 1792, Sur le Rhin. 1l.
    - L [copies] {Letters addressed to various correspondants...] (Box 18, Folder 8)
      1793--1794, Magdebourg. Stitched notebook
    - L copie to [La Princesse d'Hénin] (Box 18, Folder 9)
      15 Mars 1793, Magdebourg. 1l.
      Je vis encore ma chère princesse...
    - L [copy] to m. Archenholz (Box 18, Folder 10)
      27 Mars 1793, Magdebourg. 1l.
    - L [copies] (Box 18, Folder 11)
      "Lettres écrites sous l'inspection"
      1793, Magdebourg. 3 ll.
    - L [copies] to Madame Lafayette (Box 18, Folder 12)
      L [copy] to "Madame de M..."
      25 Avril/2 Octobre 1793, Magadebourg. 4 l.
      [n.d. ca. 1793]
    - L [copies of extracts of letters...] (Box 18, Folder 13)
      1793, Magdebourg. 1l.
    - AL to [La Princesse d'Hénin] (Box 18, Folder 14)
      22 Juin 1793, 2 ll.
    - L [copie de lettre écrite] à Mme. d'Hénin (Box 18, Folder 15)
      22 Juin 1793, Magdebourg. 2 ll.
    - ALS to Mr. Pinckney (Box 18, Folder 16)
      July 4, 1793. Magdebourg, 1l.
      "Whilst on this anniversary, my American
      fellow citizens..."
    - AL to [La Princesse d'Hénin] (Box 18, Folder 17)
      16 Juillet 1793, Magdebourg. 1l.
    - ALS to Mme. d'Hénin (Box 18, Folder 18)
      19 Juillet 1793, Magdebourg. 1l.
      Je prie Madame d'Hénin de paier au porteur...
    - AL to Mme. d'Hénin à Londres (Box 18, Folder 19)
      23 Juillet 1793, 1l.
      J'ai reçu votre lettre du 23 juin...
    - AL to [La Princesse d'Hénin] (Box 18, Folder 20)
      2 Octobre 1793, 1l.
      Voici, mon excellente amie, une lettre pour ma femme
    - AL to Adrienne de Noailles de Lafayette and copy (Box 18, Folder 21)
      2 Octobre 1793, Magdebourg. 2 ll.
    - AL to Trophime Gérard, marquis de Lally-Tolendal (Box 18, Folder 22)
      2 Octobre [1793], Magdebourg. 1l.
    - AL to [La Princesse d'Hénin] (Box 18, Folder 23)
      9 Octobre 1793, 1l.
      J'ai reçu, ma chere et charmante amie...
    - AL to Mme. d'Hénin (chez Lord Sheffield) (Box 18, Folder 24)
      23 Octobre [1793]
      J'ai reçu, mon excellente amie, par le commandant...
    - L [copy, frag.] to [Mme. d'Hénin] (Box 18, Folder 25)
      [23 Octobre 1793] [Magdebourg] 1l.
    - AL to Mme. d'Hénin (chez Lord Sheffield) (Box 18, Folder 26)
      7 Novembre [1793], Magdebourg. 1l.
      J'ai reçu de ma cousine...
    - AL to Mme d'Hénin (Box 18, Folder 27)
      14 Novembre [1793], Magdebourg. 1l.
      Le Commandant de la Citadelle m'a montré...
    - L [copy] to Princesse d'Hénin (Box 18, Folder 28)
      L [copy] to Lacolombe
      15 Novembre 1793, Magdebourg. 4 ll. of 12.
    - AL to [la Princesse d'Hénin] (Box 18, Folder 29)
      15 Novembre 1793, Magdebourg. 1l.
    - AL & AM to Louis St Ange Morel (Box 18, Folder 30)
      Chevalier de la Colombe
      10 Décembre [1793], Magdebourg. 2 ll.
    - ALS to Thomas Pinckney (Box 18, Folder 31)
      11 Décembre 1793, Magdebourg. 1l.
      I have on the anniversary fourth of July...
    - AL to [La Princesse d'Hénin] (Box 18, Folder 32)
      16 Décembre 1793, Magdebourg. 1l.
      Depuis ma lettre du mois dernier...
    - ALS to...La Colombe (Box 18, Folder 33)
      3 Janvier 1794, Magdebourg. 1l.
    - L [copy] to Mme. d'Hénin (Box 18, Folder 34)
    - AL to [La Princesse d'Hénin] (Box 18, Folder 35)
      Vous serés aussi surprise que moi...
    - AL to Me. La Princesse d'Hénin à Londres (Box 18, Folder 36)
      À peine ai je le temps...
    - AL to "Mes chers amis" (Box 18, Folder 37)
    - ALS to Thomas Pinckney (Box 18, Folder 38)
      January 3, 1794, Magdebourg. 1l.
      My dear Sir, I have hardly the time to forward...
    - L [copies] to The King of Poland, Mr. Littlepage (Box 18, Folder 39)
      and Mazzezi
    - AL to [La Princesse d'Hénin] (Box 18, Folder 40)
      27 Janvier 1794, Neisse. 1l.
      Il me parassait impossible...
    - AL to [La Princesse d'Hénin] (Box 18, Folder 41)
      16 Février 1794, Neisse. 1l.
      J'ai reçu, mon excellente amie, votre billet....
    - AL to Charles César Fay, comte de LaTour-Maubourg (Box 18, Folder 42)
      6 Mars 1794, Neisse. 1l.
    - L [copies] "À mes amis" (Box 18, Folder 43)
      16 Mai 1794, Neisse. 2 ll.
    - L [copies] "À mes amis" (Box 18, Folder 44)
    - AL to Princesse d'Hénin (Box 18, Folder 45)
      ALS to Princesse d'Hénin
      16 Mai 1794, Neisse
      20 Mai 1794, Neisse. 1l.
    - AL [unidentified] (Box 19, Folder 1)
      12 Ventôse [n.y.] [1797 or later] [n.p.] 1l.
    - AL to Bureaux de Pusy (Box 19, Folder 2)
      n.p., n.d. [1797-98] 1l.
    - AL to Madame de Tessé (Box 19, Folder 3)
      18 Novembre [1797? 1798?] [n.p.] 1l.
    - L [draft? copy?] to Alexandre Lameth (Box 19, Folder 4)
      25 Juillet 1797, Olmütz. 1l.
    - L [copy] to Louis Romeuf (Box 19, Folder 5)
      [15 August 1797] [Olmütz] 1l.
    - ALS to Madame de Chavaniac (Box 19, Folder 6)
      19 Août 1797, Olmütz. 1l.
    - AL to Fitzpatrick (Box 19, Folder 7)
      8 Octobre 1797, Hamburg. 1l.
    - ALS to ____ Luzac (Box 19, Folder 8)
      24 Octobre 1797, Wittmold prés Ploën. 1l.
    - ALS to Monsieur Cadignan (Box 19, Folder 9)
      4 Novembre 1797, Wittmold. 1l.
    - L [copy] to Monsieur d'Aiguillon (Box 19, Folder 10)
      30 Novembre 1797, Lehmkuhlen. 1l.
    - L to Alexandre Lameth (Box 19, Folder 11)
    - L [copy] to [Dr. Gordon] (Box 19, Folder 12)
      13 December 1797, Lemkuhlen. 1l.
    - L [copy] to Dr. Gordon (Box 19, Folder 13)
    - AL to "Mes chers amis" (Box 19, Folder 14)
      (Joseph Masclet & René Pillet) [draft]
      23 Frimaire [1 Décembre] [1797] Lemkuhlen. 1l.
    - L [copy] to "Citoyen Commissaire" (Box 19, Folder 15)
      25 Frimaire an 6 [15 Décembre 1797] Lemkuhlen. 1l.
    - L [copy] to "Citoyen Consul" (Box 19, Folder 16)
    - L [copy] to de Graves (Box 19, Folder 17)
      15 Décembre 1797, Lemkhulen. 1l.
    - AL to Bureau de Pusy (Box 19, Folder 18)
      27 Décembre [1797] Lemkhulen, 1l.
    - L [copy] to [Masclet?] (Box 19, Folder 19)
      [1798] Wittmold, 2 ll.
    - L [copy] to Lastoret (Box 19, Folder 20)
      6 Janvier 1798, Lemkuhlen. 1l.
    - L [copy] to ? [Madame de Staël] (Box 19, Folder 21)
    - L [copy] to...Comte de Vaublanc (Box 19, Folder 22)
    - L [copy] to Valance (Box 19, Folder 23)
      15 Janvier 1798, Lemkuhlen. 1l.
    - L [copy] to Wildermouth (Box 19, Folder 24)
      19 Janvier 1798, Lemkuhlen. 1l.
    - L [copy] to ? (Box 19, Folder 25)
      23 Janvier 1798, Lemkuhlen. 1l.
    - L [copy] to Louis René Madelaine Le Vassor (Box 19, Folder 26)
      Comte de LaTouche-Tréville
      4 Pluviôse, an 6 [23 Janvier 1798] Lemkuhlen, 1l.
    - L [copy] to Général Valence (Box 19, Folder 27)
      L [copy] to M. de Lusignan
      5 Février [1798] Lemkuhlen. 1l.
    - L [copy] to Lefevre (Box 19, Folder 28)
      11 Février 1798, Lemkuhlen. 1l.
    - L [copy] to Citoyen Ministre Rheinhard (Box 19, Folder 29)
    - L [copy] to Alexandre [Lameth] (Box 19, Folder 30)
      16 Février 1798, Lemkuhlen. 1l.
    - L [copy] to Charles Lameth (Box 19, Folder 31)
    - L [copy] to ? (Box 19, Folder 32)
      17 Mars [1798] Lemkuhlen. 1l.
    - L [copy] to Miss Edwards (Box 19, Folder 33)
      March 17, 1798. Lhemkuhl near Ploen, 1l.
    - L [copy] to [Samuel Williams] (Box 19, Folder 34)
      March 21, 1798. Lemkuhlen, 1l.
    - L [copy] to ? (Box 19, Folder 35)
      24 Mars 1798, Lemkuhlen. 1l.
    - AL to Mme. d'Hénin (Box 19, Folder 36)
      27 Mars 1798, Lhemkuhl. 1l.
    - L [copy] to "Citoyen Général" (Box 19, Folder 37)
      2 Avril 1798, Lemkuhlen. 1l.
    - L [copy] to Général Lefevre (Box 19, Folder 38)
    - AL to Bureau de Pusy (Box 19, Folder 39)
      15 Avril [1798] Lhemkuhlen. 1l.
      J'ai reçu, mon cher ami...
    - AL to Mme. d'Hénin (Box 19, Folder 40)
      16 Avril [1798] Lhemkuhl. 1l.
    - L [copy] to [Rheinhardt?] (Box 19, Folder 41)
      16 Avril 1798, Lemkuhlen. 1l.
    - L [unidentified] [copy] (Box 19, Folder 42)
      5 Floréal [24 Avril 1798] Wittmold par Ploen, 1l.
      C'est avec un vif plaisir...
    - AL to Bureau de Pusy (Box 19, Folder 43)
      5 Floréal [25 Avril 1798] Wittmold, 1l.
    - L [copy] to Consul of the United States at Hamburg (Box 19, Folder 44)
      2 May 1798, Wittmold near Ploen. 1l.
    - AL to Alexandre [Lameth] (Box 19, Folder 45)
      4 Prairial, an 6 [23 Mai 1798] Wittmold, 1l.
    - AL to Captain Louis Romeuf (Box 20, Folder 1)
      23 Mai 1798, Wittmold.
    - AL to [Bureaux de Pusy] (Box 20, Folder 2)
      4 Juin [1798] Wittmold, 1l.
    - L [copies] to LaJard (Box 20, Folder 3)
      16 Juin 1798, Wittmold. 2 ll.
    - AL [draft] to [Jean Xavier Bureau de Pusy] (Box 20, Folder 4)
      30 Juin [1798] [Wittmold] 1l.
      Vous me ferai...
    - AL to Mme. d'Hénin (Box 20, Folder 5)
      2 Juillet 1798, Wittmold. 1l.
    - L [copy] to Elbridge Gerry (Box 20, Folder 6)
      L [copy] to ? [Unidentifed American Correspondant]
      23 July 1798, Hamburg
      24 July 1798, Hamburg. 1l.
    - AL to Mme. de Lafayette (Box 20, Folder 7)
      15 Thermidor [an 6] (2 Août 1798). 1l.
      J'avais été fort desapointé...
    - AL to Adrienne de Lafayette (Box 20, Folder 8)
      15 Thermidor 1798 (2 Août 1798) [Wittmold] 1l.
    - L [copy] to the Comte de Shullenburg (Box 20, Folder 9)
      3 Août 1798, Wittmold. 1l.
    - AL to [Pierre Samuel Dupont de Nemours] (Box 20, Folder 10)
      20 Thermidor, An VI [7 Août 1798] [Wittmold] 1l.
    - AL to Mme. Lafayette (Box 20, Folder 11)
      21 Thermidor [8 Août 1798] 1l.
      Ce n'est qu'aujourd'hui, mon cher coeur...
      AL to Adrienne de Lafayette
      [8 Août 1798] Wittmold, 1l.
    - AL to Mme. d'Hénin (Box 20, Folder 12)
      9 Août 1798, Wittmold. 1l.
    - AL to Mme. Lafayette (Box 20, Folder 13)
      6 Fructidor [23 Août 1798] 1l.
      Nous avons reçu vos lettres...
    - L [copy] to Jon. Russell (Box 20, Folder 14)
      August 25 [1798] Wittmold, 1l.
    - AL to Mme. Lafayette (Box 20, Folder 15)
      13 Fructidor [30 Août 1798], Wittmold. 1l.
      Que je vous remercie mille fois...
    - L [copy] to McHenry (Box 20, Folder 16)
      August 30, 1798. Wittmold, 2 ll.
    - AL to Mme. Lafayette (Box 20, Folder 17)
      [with letter from George Lafayette]
      Vendémiaire, An VII. [September/October 1798] 1l.
    - AL to Mme. Lafayette (Box 20, Folder 18)
      20 Fructidor [6 Septembre 1798], Wittmold. 1l.
      Votre lettre du 4 et 9 du mois...
    - AL to Mme. d'Hénin (Box 20, Folder 19)
      9 Septembre 1798, Wittmold. 1l.
      Les deux derniers couriers...
    - AL to Mme. Lafayette (Box 20, Folder 20)
      4 Vendémiaire [25 Septembre 1798] 1l.
      Je vous ecris...
    - AL to Mme. Lafayette (Box 20, Folder 21)
      6 Vendémiaire [27 Septembre 1798] 1l.
      Votre lettre du 29...
    - AL to Anastasie Lafayette (Box 20, Folder 22)
      12 Vendémiaire [3 Octobre 1798] 1l.
    - AL to Mme. d'Hénin (Box 20, Folder 23)
      4 Octobre [1798] Wittmold, 1l.
      Je m'empresse de...
    - AL to Mme. d'Hénin (Box 20, Folder 24)
      18, 21 Octobre [1798] Wittmold, 1l.
      Puisque...
    - AL to Mme. de Lafayette (Box 20, Folder 25)
      ALS to Madame de Lafayette & Virginie Lafayette
      [18 Octobre 1798] Wittmold, 1l.
      Votre lettre du 16 de la mois, et la bonne petite lettre
      de ma chère Virginie...
    - AL to Virginie de Lafayette (Box 20, Folder 26)
      9 Brumaire [26 Octobre 1798], Wittmold. 1l.
    - AL to Mme. de Lafayette (Box 20, Folder 27)
      6 Brumaire [27 Octobre 179-?] Utrecht, 1l.
    - AL to Mme. d'Hénin [frag.] (Box 20, Folder 28)
      2 Novembre [1798] Wittmold. 1l.
    - L [copy] to Citoyen Ministre Maragon (Box 20, Folder 29)
      16 Brumaire an 7 [6 Novembre 1798]
      Wittmold pres Ploen, 1l.
    - AL to Mme. d'Hénin (Box 20, Folder 30)
      18 Novembre [1798] Wittmold. 1l.
    - AL to Madame de Chavaniac (Box 20, Folder 31)
      30 Brumaire [20 Novembre] [1798] Wittmold. 1l.
      1 Frimaire [21 Novembre]
    - AL to Mme. de Lafayette (Box 20, Folder 32)
      8 Frimaire [28 Novembre 1798] Wittmold, 1l.
      Je n'ai pas encore le lettre que vous....m'ecrire...
    - AL to Mme. d'Hénin (Box 20, Folder 33)
      5 Décembre [1798] Wittmold, 2 ll.
    - AL to Mme. de Lafayette (Box 20, Folder 34)
      15 Frimaire [5 Décembre 1798] Wittmold, 1l.
      Je ne puis vous exprimer avec quelle satisfaction...
    - L [copy] to M. de Nordenshield (Box 20, Folder 35)
      7 12bre 1798, Wittmold.
    - AL to Mme. de Lafayette (Box 20, Folder 36)
      29 Frimaire [19 Décembre 1798] Wittmold.
      Votre lettre de Chavaniac m'a rendu bien heureux...
    - AL to Mme. d'Hénin (Box 20, Folder 37)
      28 Décembre [1798] Wittmold, 1l.
      Votre lettre...
    - AL to Mme. de Lafayette (Box 20, Folder 38)
      9 Nivôse [an 6 ou 7] (29 Décembre 1798) Wittmold, 1l.
      Voici l'avant dernière lettre que vous recevris à Paris...
    - AL to Mme. de Hénin (Box 20, Folder 39)
      Dimanche [1799] Hamburg, 1l.
    - AL to Mme. de Lafayette (Box 20, Folder 40)
      13 Nivôse [2 Janvier 1799] Wittmold, 1l.
      Je n'ai point encore la lettre que vous décris m'écrire de Limoges...
    - L [copy] to d'Hennings (Box 20, Folder 41)
      15 Janvier 1799, Wittmold. 45 ll.
    - AL [unidentified] "Mes chers amis" [René, Pillet, others?] (Box 20, Folder 42)
      2 Pluviôse [21 Janvier 1799] [Lemkuhlen] 1l.
      Ne soïes pas inquiétes...
    - AL to Mme. de Lafayette (Box 20, Folder 43)
      24 Janvier 1799, Wittmold. 1l.
      Vos scrupules...ma chère Adrienne, il serait trop fatiguant de venir ici pour quinze jours...
    - AL to Mme. d'Hénin (Box 20, Folder 44)
      29 Janvier [1799] Hamburg. 1l.
    - AL to Mme. de Lafayette (Box 20, Folder 45)
      29 Janvier [n.y.] (1799?) 1l.
      Me voici en chemin, mon cher coeur; George, Victor, et Alfred sont avec moi...
    - AL to Masclet (Box 20, Folder 46)
      16 Ventôse [6 Mars 1799] Vianen, 1l.
    - AL to [Madame de Tessé] (Box 20, Folder 47)
      10 Mars [1799?] Vianen, 1l.
    - AL to Mme. d'Hénin (Box 20, Folder 48)
      24 Mars [1799] Vianen, 1l.
    - L [copies] to Van Spoors, Ministre de la Marine (Box 20, Folder 49)
      & Peymann, Ministre de la Guerre
      25 Mars [1799] Vianen, 1l.
    - AL to M. Masclet (Box 20, Folder 50)
      [Avril 1799] [Hollande] 1l.
      Les nouveaux reglements...
    - AL to Pillet (Box 21, Folder 1)
      [5 Avril 1799] Vianen, 2 ll.
    - L [copy] to the Members of the Directory (Box 21, Folder 2)
      22 Germinal [11 April] 1799, Vianen. 1l.
      " to General Verdiere 22 Germinal/24 Germinal; " to General Lefevre 24 Germinal (13 Avril); " to Lombard, 24 Germinal (13 Avril); " to Palley 26 Germinal; " to Daudelay 24 Germinal
    - L [copy] to [John Adams] (Box 21, Folder 3)
      19 April 1799, Vianen. 1l.
    - L [copy] to Thomas Jefferson (Box 21, Folder 4)
      19th April 1799, Vianen near Utrecht. 1l.
      Amidst the difficulties...
    - L [copy, frag.] to George Washington (Box 21, Folder 5)
      & copies of letters to Governor Morris and
      Alexander Hamilton
      19 April [1799] Vianen, 1l.
    - L [copy, frag.] to Masclet (Box 21, Folder 6)
      8 Mai 1799, Vianen. 2 ll.
    - AL to Masclet (Box 21, Folder 7)
      19 Floréal [9 Mai 1799] Vianen. 1l.
    - L [copy] to [General] Washington (Box 21, Folder 8)
      9 Mai 1799, Vianen. 1l.
    - AL to Captain Louis Romeuf (Box 21, Folder 9)
      11 Mai 1799, Vianen. 1l.
    - AL to Louis Romeuf (Box 21, Folder 10)
      12 Mai 1799, Vianen. 1l.
    - AL to Mme. Lafayette (Box 21, Folder 11)
      27 Floréal (17 Mai [an 7] 1799), Vianen
      Je suis revenu bien vitement tout seul,
      ma chere Adrienne...
    - AL to George Washington Lafayette (Box 21, Folder 12)
      1 er Prairial [20 Mai] [1799] Vianen. 1l.
    - AL to Mme. de Lafayette (Box 21, Folder 13)
      4 Prairial (23 Mai) [1799] Vianen. 1l.
    - AL to Mme. de Lafayette (Box 21, Folder 14)
      8 Prairial (27 Mai 1799), Vianen. 1l.
      J'attendai impatiemment le jour et l'heure du courier, ma
      chere Adrienne...
    - AL to Mme. de Lafayette (Box 21, Folder 15)
      10 Prairial (29 Mai 1799), Vianen. 1l.
      Ma lettre vous trouvera vraisemblement à La Grange....
    - AL to Mme. de Lafayette (Box 21, Folder 16)
      14 Prairial [n.y., n.p.]
      & Anastasie Lafayette à sa mère...
      [2 Juin] [1799] Vianen, 1l.
    - AL to Mme. de Lafayette (Box 21, Folder 17)
      18 Prairial [n.y.] [6 Juin] [1799] Vianen, 1l.
    - AL to Adrienne (de Noailles) de Lafayette (Box 21, Folder 18)
      [10 Juin 1799] [Vianen]
    - AL to Mme. de Lafayette (Box 21, Folder 19)
      24 Prairial [an 7] (12 Juin 1799), Vianen. 1l.
      J'ai enfin les lettres annoncées, ma chere Adrienne...
    - AL to Mme. d'Hénin (Box 21, Folder 20)
      14 Juin 1799, Vianen. 1l.
      On m'annonce...
    - AL to George Washington Lafayette (Box 21, Folder 21)
      28-29 Prairial [16-17 Juin 1799] Vianen, 1l.
    - AL to [Madame de Lafayette] (Box 21, Folder 22)
      [20 Juin 1799] Utrecht, 1l.
    - AL to Mme. de Lafayette (Box 21, Folder 23)
      6 Messidor [25 Juin] [1799] Vianen, 1l.
    - AL to Mme. de Lafayette (Box 21, Folder 24)
      8 Messidor [n.y., n.p.] (27 Juin [1799]) [Vianen] 1l.
    - AL to Mme. de Lafayette (Box 21, Folder 25)
      & Anastasie de Lafayette de Latour-Maubourg
      13 Messidor [n.y., n.p.]
      [1er Juillet 1799] [Vianen]
      J'ai reçu vos lettres du 4 et 7 de le mois, ainsi que les plans
      de La Grange: Je crois, donc, ma cher Adrienne...
      ALS to Adrienne de Lafayette
    - AL to Mme. de Tessé (Box 21, Folder 26)
      1er Juillet [1799] Vianen, 1l.
    - AL to Mme. de Lafayette (Box 21, Folder 27)
      16 Messidor [n.y., n.p.] 1l.
      [5 Juillet 1799] [Vianen]
      Je n'ai pas encore les lettres que vous m'avais annoncée...
    - AL to Mme. de Lafayette (Box 21, Folder 28)
      20 Messidor [n.y., n.p.] [9 Juillet] [1799] [Vianen] 1l.
    - AL to Mme. de Lafayette (Box 21, Folder 29)
      27 Messidor [n.y.] [16 Juillet] [1799] Vianen, 1l.
    - AL to Mme. de Lafayette (Box 21, Folder 30)
      4 Thermidor [an 7] (23 Juillet 1799), Vianen. 1l.
      Je vous avais ecrit le 30 Messidor, ma chere Adrienne...
    - AL to Mme. de Lafayette (Box 21, Folder 31)
      & Anastasie (de Lafayette) Latour-Maubourg
      7 Thermidor [n.y., n.p.] [26 Juillet 1799] 1l.
      ALS to Adrienne (de Noailles) de Lafayette
      [26 Juillet] [1799] [Vianen]
    - AL [unidentified] (Box 21, Folder 32)
      12 Thermidor [n.p., n.y.] [30 Juillet 1799] 1l.
      Je suis bien touché, cher citoyenne...
    - AL to Madame de Chavaniac (Box 21, Folder 33)
      11 Thermidor [30 Juillet] [1799] Hamburg, 1l.
    - AL to Mme. de Lafayette (Box 21, Folder 34)
      12 Thermidor [30 Juillet 1799] Hamburg
      Nous sommes revenus ici bien vitement...
    - AL to Mme. de Lafayette (Box 21, Folder 35)
      14 Thermidor [n.y., n.p.]
      [2 Août] [1799] [Vianen] 1l.
    - AL to Adrienne (de Noailles) de Lafayette (Box 21, Folder 36)
      18 Thermidor [6 Août 1799] Vianen, 1l.
    - AL to Adrienne (de Noailles) de Lafayette (Box 21, Folder 37)
      [12 Août 1799] Vianen, 1l.
    - AL to Adrienne (de Noailles) de Lafayette (Box 21, Folder 38)
      25 Thermidor [13 Août 1799] [Vianen?] 1l.
    - L [copy] to Mr. Murray (Box 21, Folder 39)
      14th August 1799, Vianen. 1.
    - AL to Mme. de Tessé (Box 21, Folder 40)
      14 Août [1799] Vianen, 1l.
    - AL to Mme. de Lafayette (Box 21, Folder 41)
      29 Thermidor [n.y., n.p.] [18 Août 1799] [Vianen] 1.
    - AL to Adrienne (de Noailles) de Lafayette (Box 21, Folder 42)
      5 Fructidor [23 Août 1799] [Vianen] 1l.
    - AL to Mme. de Lafayette (Box 21, Folder 43)
      5 Fructidor [n.y.] [23 August 1799] Vianen, 1l.
    - AL to Mme. de Lafayette (Box 21, Folder 44)
      9 Fructidor [n.y.] [27 Août 1799] Vianen, 1l.
    - AL to Adrienne (de Noailles) de Lafayette (Box 21, Folder 45)
      12 Fructidor [30 Août 1799] 1l.
    - AL to Adrienne (de Noailles) de Lafayette (Box 21, Folder 46)
      3 Septembre [1799] Utrecht, 1l.
    - AL to Adrienne (de Noailles) de Lafayette (Box 22, Folder 1)
      18 Fructidor [5 Septembre 1799] [Utrecht] 1l.
    - AL to Adrienne (de Noailles) de Lafayette (Box 22, Folder 2)
      19 Fructidor [6 Septembre 1799] [Vianen?] 1l.
    - L [copy] to ? (Box 22, Folder 3)
      10 Septembre [1799] Vianen, 1l.
    - AL to Mme. de Lafayette (Box 22, Folder 4)
      23 Fructidor [10 7bre, 1799] Vianen, 1l.
    - AL to Adrienne (de Noailles) de Lafayette (Box 22, Folder 5)